臺灣板橋地方法院刑事判決 　　　　　　 94年度訴字第1425號
公　訴　人　臺灣板橋地方法院檢察署檢察官
被　　　告　乙○○
上列被告因違反槍砲彈藥刀械管制條例案件，經檢察官提起公訴
（93年度偵字第19000 號），本院於準備程序進行中，被告就犯
罪之事實為有罪之陳述，經告知被告簡式審判程序之旨，並聽取
當事人之意見後，本院合議庭裁定由受命法官獨任進行簡式審判
程序，判決如下：
    主  文
乙○○未經許可持有空氣槍，累犯，處有期徒刑壹年貳月，併科
罰金新臺幣萬元，罰金如易服勞役，以新台幣玖佰元即銀元
佰元折算壹日。扣案之具殺傷力之空氣長槍壹把（槍枝管制編號
：0000000000號）沒收。
　　事　實
一、乙○○於民國（下同）九十二年間，曾因施用毒品案件，經
    本院以九十一年度易字第一二０七號判決判處有期徒刑六月
    確定，於九十二年十月七日縮刑期滿執行完畢。詎不知悔改
    ，竟基於持有具殺傷力空氣長槍之犯意，於九十三年十一月
    中旬某日，在臺北縣三峽鎮祖師廟附近之橋下，拾獲小型二
    氧化碳鋼瓶內高壓氣體為發射動力之具殺傷力之空氣長槍（
    槍枝管制編號0000000000號）後，即意圖為自己
    不法之所有，以易持有為所有之意，予以侵占入己，且明知
    空氣槍未經許可不得持有，竟自拾獲時起，未經許可而無故
    持有上開空氣長槍一支，並自侵占起一、二日後，於九三年
    十一月十九日二十三時三十分許，在臺北縣三峽鎮○○路一
    四七巷巷口，將前揭空氣長槍交付與甲○○（另行審結），
    甲○○將上開槍枝置於所有之車牌號碼GQ—一二七五號自小
    客車內，而持有之。嗣於九十三年十一月二十日凌晨零時五
    十分許，經警在臺北縣三峽鎮○○路○段三八五號前查獲，
    並扣得上開空氣長槍一支等物。
二、案經台北縣政府警察局三峽分局報請台灣板橋地方法院檢察
    署檢察官偵查起訴。本院於準備程序進行中，被告就犯罪之
    事實為有罪之陳述，經告知被告簡式審判程序之旨，並聽取
    當事人之意見後，本院合議庭裁定由受命法官獨任進行簡式
    審判程序。
    理  由
一、上揭事實，業據被告在偵查中及本院審理時坦承不諱，且扣
    案空氣長槍外觀完整，應係不詳人士遺落該處，屬離本人所
    持有之物，被告拾獲後，於交付予甲○○前，已持有該空氣
    長槍數日，足見其有為自己不法所有之意圖，而將之侵占入
    己。又扣案之上開空氣長槍經送內政部警政署刑事警察局鑑
    定結果，認送鑑瓦斯長槍一支（槍枝管制編號000000
    0000號），係以小型二氧化碳鋼瓶內高壓氣體為發射動
    力之玩具長槍，機械性能良好，經裝填直徑約六mm、重量約
    ０‧八八克之鋼珠試射三次，測得發射彈丸之速度分別為一
    六二、一五九、一五七公尺／秒，計算其動能分別為一一‧
    五五、一一‧一二、一０‧八五焦耳，單位面積動能分別為
    四０‧八五、三九‧三三、三八‧三七焦耳／平方公分，佐
    以日本科學警察研究所之研究結果：「彈丸單位面積動能達
    二十焦耳／平方公分則足以穿入人體皮肉層。」之相關數據
    ，本件扣案槍枝經該局對活豬作測試結果，彈丸單位面積動
    能達二四焦耳／平方公分，足以穿入豬隻皮肉層之鑑驗結果
    ，已足證明該扣案槍枝有殺傷力無疑，足見被告前揭自白與
    事實相符。本件事證明確，被告犯行堪予認定，應予依法論
    科。
二、按被告行為後，槍砲彈藥刀械管制條例於九十四年一月二十
    六日修正公布部分條文，於同年月二十八日生效，修正前該
    法第十一條第四項規定為「未經許可，持有、寄藏或意圖販
    賣而陳列第一項所列槍砲者（同法第四條第一項第一款所稱
    其他可發射金屬或子彈具有殺傷力之各式槍砲），處一年以
    上七年以下有期徒刑，併科新臺幣七百萬元以下罰金。」，
    修正後該法刪除第十一條之規定，於第八條第一項至第五項
    所列槍枝種類，增列同法第四條第一項第一款所定其他可發
    射金屬或子彈具有殺傷力之各式槍砲，並將第八條第四項修
    正為：「未經許可，持有、寄藏或意圖販賣而陳列第一項所
    列槍枝者（鋼筆槍、瓦斯槍、麻醉槍、獵槍、空氣槍或第四
    條第一項第一款所定其他可發射金屬或子彈具有殺傷力之各
    式槍砲），處三年以上十年以下有期徒刑，併科新臺幣七百
    萬元以下罰金。」。經比較行為時法及裁判時法律之結果，
    以適用行為時之法律較有利於行為人，依刑法第二條第一項
    但書之規定，本件應適用行為時法即修正前槍砲彈藥刀械管
    制條例第十一條第四項之規定處斷，合先敘明。
三、核被告所為，係犯刑法第三百三十七條之侵占離本人所持有
    之物罪，及修正前槍砲彈藥刀械管制條例第十一條第四項未
    經許可持有空氣槍罪。被告所犯侵占離本人所持有之物罪及
    未經許可持有空氣槍罪二罪間，顯具有方法結果之牽連關係
    ，應從一重之未經許可持有空氣槍罪。末查，被告前曾於九
    十一年間因施用毒品罪，經本院判處有期徒刑五月，如易科
    罰金以三百元折算一日，於九十一年七月十日確定在案，於
    九十二年十月七日縮刑期滿執行完畢，有臺灣高等法院被告
    前案紀錄表一份在卷足憑，其受有期徒刑之執行完畢後，五
    年以內再犯本件有期徒刑以上之罪，為累犯，應依刑法第四
    十七條規定加重其刑。爰審酌被告犯罪後坦承犯行，犯後態
    度良好，及其犯罪之動機、目的、手段、智識程度等一切情
    狀，量處如主文所示之刑，並就罰金部分諭知易服勞役之折
    算標準，以示懲儆。
四、扣案之具有殺傷力之空氣長槍（槍枝管制編號000000
    0000號），為違禁物，不問屬於犯人與否，應依刑法第
    三十八條第一項第一款規定宣告沒收之，併此敘明。
據上論斷，應依刑事訴訟法第二百七十三條之一第一項、第二百
九十九條第一項前段，修正前槍砲彈藥刀械管制條例第十一條第
四項，刑法第十一條前段、第二條第一項但書、第五十五條、第
三百三十七條、第四十七條、第四十二條第二項、第三十八條第
一項第一款，罰金罰鍰提高標準條例第二條，現行法規所定貨幣
單位折算新臺幣條例第二條，判決如主文。
本案經檢察官陳鴻濤到庭執行職務
中　　華　　民　　國　　94　　年　　9 　　月　　7 　　日
                         刑事第七庭   法  官  胡 堅 勤
以上正本證明與原本無異。
如不服本判決應於送達後十日內向本院提出上訴狀。
                                      書記官  吳 詩 琳
中　　華　　民　　國　　94　　年　　9 　　月　　7 　　日
附錄本件論罪科刑法條全文：
修正前槍砲彈藥刀械管制條例第十一條
未經許可，製造、販賣或運輸第四條第一項第一款所稱其他可發
射金屬或子彈具有殺傷力之各式槍砲者，處五年以上有期徒刑，
併科新臺幣一千萬元以下罰金。
未經許可，轉讓、出租或出借前項所列槍砲者，處三年以上十年
以下有期徒刑，併科新臺幣七百萬元以下罰金。
意圖供自己或他人犯罪之用，而犯前二項之罪者，處無期徒刑或
七年以上有期徒刑，併科新臺幣一千萬元以下罰金。
未經許可，持有、寄藏或意圖販賣而陳列第一項所列槍砲者，處
一年以上七年以下有期徒刑，併科新臺幣七百萬元以下罰金。
第一項至第三項之未遂犯罰之。
